【裁判字號】    94,簡上,976
【裁判日期】    950117
【裁判案由】    家暴傷害罪
【裁判全文】
臺灣高雄地方法院刑事判決             94年度簡上字第976號
上  訴  人  乙○○
即  被  告
上列上訴人因被告過失傷害案件，不服本院94年度簡字第5465號
中華民國94年9 月30日刑事簡易判決（聲請簡易判決處刑案號：
94年度偵字第17504 號），提起上訴，本院並判決如下：
    主      文
上訴駁回。
乙○○緩刑貳年。
    事實及理由
一、本案經本院管轄第二審之合議庭審理結果，認第一審以被告
    乙○○係犯刑法第277 條第1 項之傷害罪，所犯亦屬家庭暴
    力防治法第2 條第2 項之家庭暴力罪，惟因家庭暴力防治法
    之上開條文並無罰責之規定，因此應僅依刑法傷害罪規定予
    以論罪科刑，並量處拘役50日，且准以300 元折算1 日易科
    罰金，經核其認事用法及量刑均無不當，應予維持，並引用
    第一審簡易判決書記載之事實、證據及理由。
二、上訴人上訴意旨係以：當天告訴人至伊家中強行帶走伊孫兒
    陳宥睿，伊雖有阻止，但並未動手毆打告訴人，係因見告訴
    人以手腕圈繞陳宥睿頸部，造成陳宥睿呼吸困難，伊才以嘴
    咬住告訴人左手，使告訴人放手，伊所為應屬正當防衛，爰
    審判決有誤，為此提起本件上訴等語。
三、原審判決所認定被告傷害之犯罪事實，業據被告坦承其確有
    咬告訴人手臂等情不諱，而被告雖矢口否認有以手腳毆打告
    訴人之行為，惟當天告訴人至被告家中原欲帶陳宥睿外出購
    物，嗣告訴人蹲在樓梯口幫陳宥睿穿鞋時，被告便走過來以
    腳踢告訴人，後告訴人撥打電話通知其母親代為報警，被告
    並以手腳毆打告訴人，迨警員到場要帶告訴人離開時，被告
    復在門口咬住其手臂，當時告訴人係抱住陳宥睿的腰，並未
    勒住脖子等情，亦據證人即告訴人甲○○於偵查及本院審理
    時到庭具結證述明確，復有高雄榮民總醫院受理家庭暴利事
    件驗傷診斷書1 紙在卷可憑，而告訴人為被告孫兒陳宥睿之
    母親，豈有可能勒住幼子之脖子致令呼吸困難而不放手？是
    以被告所辯其係施以「正當防衛」，且並未毆打告訴人云云
    ，顯與事實不符，不足採信。本件事證已臻明確。原審審酌
    被告係為阻止媳婦將孫子帶出門而起爭執，一時失慮而傷害
    告訴人，及其傷害之手段，又告訴人傷勢尚非嚴重，且被告
    與告訴人間係直系姻親關係，被告前未曾受有期徒刑以上刑
    之宣告，此有臺灣高等法院被告前案紀錄表附卷可參等一切
    情狀，依刑法第277 條第1 項、第41條第1 項前段、罰金罰
    鍰提高標準條例第1 條前段、第2 條，判處拘役50日，併諭
    知易科罰金之折算標準，其認事用法均無違誤，量刑亦屬妥
    適。上訴人仍執前詞指摘原審量刑不當，非有理由，應予以
    駁回。
四、另查，被告前未曾受有期徒刑以上刑之宣告，有臺灣高等法
    院被告全國前案紀錄表及臺灣高雄地方法院被告院內索引卡
    紀錄表各1 件在卷可稽，茲念其僅因一時不慎，致觸本件犯
    行，嗣本件上訴後，被告已取得告訴人之諒解，有卷附陳報
    狀1 份可憑，且被告年事已高，本院認其經此起訴、審判程
    序，理當知所警惕，信無再犯之虞，認上開所宣告之刑以暫
    不執行為適當，併予諭知緩刑2 年，以啟自新。
據上論斷，應依刑事訴訟法455 條之1 第1 項、第3 項、第368
條、第373條，刑法第74條第1款，判決如主文。
本案經檢察官丙○○到庭執行職務。
中    華    民    國    95    年    1     月    17    日
                    刑事第十四庭
                          審判長法  官  蔡  廣  昇
                                法  官  紀  凱  峰
                                法  官  謝  雨  真
以上正本證明與原本無異。
不得上訴。
中    華    民    國    95    年    1     月    18    日
                                書記官  許  麗  珠
附錄本案論罪科刑法條：
刑法第277條
傷害人之身體或健康者，處 3 年以下有期徒刑、拘役或 1 千元
以下罰金。
犯前項之罪因而致人於死者，處無期徒刑或 7 年以上有期徒刑；
致重傷者，處 3 年以上 10 年以下有期徒刑。


司法院資訊處製作；財團法人民間司法改革基金會備份。
